【裁判字號】    90,訴,1579
【裁判日期】    900824
【裁判案由】    毒品危害防制條例
【裁判全文】
臺灣高雄地方法院刑事判決                          九十年度訴字第一五七九號
    公訴人  臺灣高雄地方法院檢察署檢察官
    被  告  甲○○
右列被告因毒品危害防制條例案件，經檢察官提起公訴（九十年度毒偵字第一七八八
號），本院判決如左：
    主  文
甲○○連續施用第一級毒品，累犯，處有期徒刑壹年。
扣案殘留海洛因殘渣袋壹個及注射針筒支均沒收銷燬。
      事    實
一、楊乾生（曾經二次違反肅清煙毒條例案件，為臺灣高等法院高雄分院及高雄地方
    法院分別判處有期徒刑三年及一年四月確定，經入監接續前開二案執行後，於民
    國八十四年三月二十八日假釋出監，並於八十六年十一月十七日假釋期滿視為執
    行完畢）曾於民國八十七年間，因施用毒品而由本院裁定送觀察勒戒，經執行勒
    戒機關評定有繼續施用毒品傾向後，復由本院裁定令入戒治處所施以強制戒治，
    嗣經停止戒治交付保護管束執行期滿，並由臺灣高雄地方法院檢察署檢察官於八
    十八年十二月二十五日為不起訴處分確定（該不起訴處分案件案號為八十八年度
    聲撤戒一字第六八０號）。而前揭不起訴處分確定後，楊乾生復因施用毒品案件
    ，為前開檢察署檢官聲請本院將其令入戒治處所施以強制戒治，並由該署檢察官
    提起公訴而由本院判處有期徒刑一年確定（該判決案件案號為八十九年度訴字第
    一四五二號，判決確定日為八十九年十一月八日）。詎楊乾生又基於概括之犯意
    ，於停止戒治交付保護管束期間，連續自八十九年十二月十九日至九十年一月十
    九日晚上，先後在住處施用第一級毒品海洛因數次，而於八十九年十二月二十日
    經臺灣高雄地方法院檢察署觀護人採尿送驗發現尿液有嗎啡陽性反應，以及於九
    十年一月二十日晚上八時十分許，在旗山鎮○○○路與廣吉路口為警查獲殘留海
    洛因殘渣袋一個及注射針筒三支，經警對其採尿送驗後，亦發現尿液中有嗎啡陽
    性反應。
二、案經臺灣高雄地方法院檢察署觀護人告發而由該署檢察官偵查起訴，以及高雄縣
    警察局旗山分局報請上開檢察署檢察官偵查後移案併辦。
     理  由
一、查右載被告楊乾生自八十九年十二月十九日起，至九十年一月十九日晚上間，連
    續在住處先後施用第一級毒品海洛因數次之犯罪事實，係經被告楊乾生自白在卷
    可稽。且被告楊乾生於九十年一月二十日晚上八時十分許，在旗山鎮○○○路與
    廣吉路口為警查獲並被扣押之殘留海洛因殘渣袋一個及注射針筒三支等物，係被
    告楊乾生要供作施用海洛因使用之事實，亦經被告楊乾生供述明確。而被告於八
    十九年十二月二十日與九十年一月二十日分別被前揭檢察署觀護人及警察採集之
    尿液，經臺灣檢驗科技股份有限公司及高雄縣衛生局檢驗出有嗎啡陽性反應之事
    實，並有前揭公司及衛生局出具之編號八KH二０００Ｃ0000000號及九十
    煙檢字第二二一號尿液檢驗報告書二份可以證明。即合前揭各項事證，已可證明
    被告有上開事實欄記述之犯行無訛。又查本件被告前於八十七年間，因施用毒品
    而由本院裁定送觀察勒戒，經執行勒戒機關評定有繼續施用毒品傾向後，復由本
    院裁定令入戒治處所施以強制戒治，嗣經停止戒治交付保護管束執行期滿，並由
    臺灣高雄地方法院檢察署檢察官於八十八年十二月二十五日為不起訴處分確定（
    不起訴處分案件案號為八十八年度聲撤戒一字第六八０號），而前揭不起訴處分
    確定後，楊乾生復因施用毒品案件，為前開檢察署檢官聲請本院將其令入戒治處
    所施以強制戒治，並由該署檢察官提起公訴而由本院判處有期徒刑一年確定（該
    判決案件案號為八十九年度訴字第一四五二號，判決確定日為八十九年十一月八
    日）等情，係有卷附臺灣高雄地方法院檢察署刑案紀錄查註紀錄表及本院八十九
    年度訴字第一四五二號判決書影本可稽，被告三犯施用毒品罪，應依法論科。
二、核被告楊乾生所為，係犯毒品危害防制條例第十條第一項施用第一級毒品罪。被
    告數次施用毒品海洛因行為，時間緊接，所犯罪名相同，顯係出於概括之犯意為
    之，為連續犯，爰依刑法第五十六條之規定以一罪論。又被告為施用第一級毒品
    而持有該毒品，該持有毒品行為施用毒品行為所吸收而不另論罪。又查楊乾生曾
    經二次違反肅清煙毒條例案件，為臺灣高等法院高雄分院及高雄地方法院分別判
    處有期徒刑三年及一年四月確定，經入監接續前開二案執行後，於八十四年三月
    二十八日假釋出監，並於八十六年十一月十七日假釋期滿視為執行完畢等情，有
    卷附刑案紀錄查註紀錄表可稽，被告於五年內再犯本件有期徒刑以上刑之罪，為
    累犯，應依法加重其刑。審酌被告楊乾生犯罪之動機、犯本件吸毒案件後，已經
    送勒戒處所受戒治處分及其犯罪行為次數等一切情狀，爰量處如主文所示之刑。
    扣案之殘留海洛因殘渣袋一個及注射針筒三支，係被告專供施用毒品海洛因所用
    之物，應依毒品危害防制條例第十八條第一項前段規定沒收銷燬。
三、檢察官以九十年度毒偵字第六一一號卷附各項罪證移送併辦被告非法施用第一級
    毒品海洛因部分，因與本案公訴人起訴被告之犯罪事實有連續犯裁判上一罪關係
    ，為起訴效力所及，本院自應一併審理判決，附此明。
據上論斷，應依刑事訴訟法第二百九十九條第一項前段，毒品危害防制條例第十條第
一項、第十八條第一項前段，刑法第十一條、第五十六條、第四十七條，判決如主文
。
本案經檢察官陳建和到庭執行職務。
中    華    民    國      九十      年       八       月     二十四     日
                                臺灣高雄地方法院刑事第三庭
                                    法  官  周志賢
右正本證明與原本無異。
如不服本判決，應於判決送達後十日內，向本院提出上訴狀。
                                    書記官  簡鴻雅
中    華    民    國      九十      年       九       月       三       日


司法院資訊處製作；財團法人民間司法改革基金會備份。
